臺灣新竹地方法院民事裁定  
110年度亡字第35號
聲  請  人  臺灣新竹地方檢察署檢察官

代  理  人  吳俊賢  
上列聲請人聲請宣告失蹤人希世梅死亡事件，本院裁定如下：
    主    文
宣告希世梅（男，民國○○年○月○○日生，身分證統一編號：○○○○○
○○○○○號，失蹤前設籍：新竹市○區○○路○○○○號）於中華民國一一
０年六月一日下午十二時死亡。
聲請費用由希世梅之遺產負擔。
    理    由
一、按失蹤人失蹤滿7年後，法院得因利害關係人或檢察官之聲
    請，為死亡之宣告。失蹤人為80歲以上者，得於失蹤滿3年
    後，為死亡之宣告。受死亡宣告者，以判決內所確定死亡之
    時，推定其為死亡。前項死亡之時，應為前條各項所定期間
    最後日終止之時，民法第8條第1項、第2項、第9條分別定有
    明文。
二、聲請意旨略以：失蹤人希世梅係民國19月2月20日生，為80
    歲以上之人，自107年6月1日經列為失蹤人口後，迄今已逾3
    年，爰依民法第8條第1項 、第2項規定，請准宣告希世梅死
    亡等語。
三、經查：
  ㈠希世梅於107年6月1日被列為失蹤人口，且查無其殯葬、通緝
    、在監、財產所得、勞健保、入出境資料，迄今仍行方不明
    等情，有失蹤人口系統資料報表、新竹市殯葬管理所110年9
    月13日竹殯服字第1100002058號函、新竹縣○○鎮○○000○0○00
    ○○鎮○○○0000000000號函、個人戶籍查詢結果、矯正簡表、
    全國刑案資料查註表、通緝簡表、稅務電子閘門財產所得調
    件明細表、入出境資訊查詢結果、勞保局查詢結果、健保資
    訊查詢紀錄等件可參(見臺灣新竹地方檢察署110年度民參字
    第13號偵查卷宗第24頁、第57頁、第59頁、本院卷第41頁至
    第57頁)，是希世梅於107年6月1日失蹤時即陷於生死不明狀
    態，則聲請人主張希世梅失蹤已逾3年等語，應非虛妄。
  ㈡本院裁定准對希世梅為宣告死亡之公示催告，並於110年10月
    21日將公示催告揭示在本院及司法院資訊網路，現今6個月
    申報期滿，未據希世梅陳報其生存，或知希世梅生死者陳報
    其所知，有裁定及公示催告證明可稽（見本院卷第19頁），
    故聲請人聲請對希世梅為死亡宣告，核無不合。依前開規定
    ，希世梅自107年6月1日失蹤時陷於生死不明狀態，計至110
    年6月1日止，失蹤滿3年，自應推定希世梅於是日下午12時
    為死亡之時。綜上，聲請人聲請宣告希世梅死亡，核無不合
    ，應予准許。
四、爰裁定如主文。
中　　華　　民　　國　　111 　年　　5 　　月　　17　　日
                  家 事法 庭  
　　　　　　　　　        法    官  朱美璘  
以上正本係照原本作成。
如對本裁定抗告，須於裁定送達後10日之不變期間內，向本院提
出抗告狀，並繳納抗告費新臺幣1,000元。
中　　華　　民　　國　　111 　年　　5 　　月　　17　　日
                            書記官  溫婷雅